【裁判字號】    94,易,1275
【裁判日期】    950505
【裁判案由】    竊盜
【裁判全文】
臺灣桃園地方法院刑事判決              94年度易字第1275號
公  訴  人  臺灣桃園地方法院檢察署檢察官
被      告  壬○○
上列被告因竊盜案件，經檢察官提起公訴（臺灣桃園地方法院檢
察署94年度偵字第8933號），及移送併案審理（臺灣板橋地方法
院檢察署94年度偵字第19975 號），被告於準備程序中就被訴事
實均為有罪之陳述，經合議庭裁定由受命法官獨任行簡式審判程
序後，本院判決如下：
    主  文
壬○○連續行使偽造私文書，足以生損害於他人，累犯，處有期
徒刑壹年肆月。扣案如附表一編號九、編號十所示之切結書上偽
造之「楊正玄」簽名共貳枚、指印共肆枚，均沒收。
    事  實
一、壬○○前曾因竊盜案件，經本院以八十九年度易字第五一三
    號判決判處有期徒刑三月確定，送監執行至民國八十九年十
    二月一日期滿執行完畢，仍不知悔改（構成累犯），其因缺
    錢花用，竟意圖為自己不法之所有，而與其兄辛○○（由本
    院先行審結）基於竊盜之概括犯意聯絡，自九十三年八月間
    某日起至九十四年四月十日止，連續於附表一所示之時間、
    地點，由辛○○持不詳女子之照片，藉口尋人，向被害人搭
    訕以轉移其注意力，壬○○則在旁伺機下手，趁被害人不注
    意之際，徒手竊取被害人之行動電話。總計壬○○於附表一
    所示之時間、地點，與辛○○以上開方式，先後共竊得十五
    支行動電話。
二、壬○○在銷贓時為防警員循線追查，遂又基於行使偽造私文
    書之概括犯意，連續於附表一編號九、編號十所示之時間，
    在位於桃園縣桃園市○○路○段二十九號之「子○○通訊行
    」內，化名「楊正玄」並在切結書上分別偽簽「楊正玄」之
    署名一枚、指印二枚，表示「楊正玄」本人出售行動電話之
    意後，將上開切結書交予不知情之通訊行行員，予以行使，
    使不知情之通訊行職員陷於錯誤，而分別以新台幣（下同）
    三千元、三千六百元之代價，向壬○○收購其竊得之贓物行
    動電話，足以生損害於「子○○通訊行」及「楊正玄」，前
    後共二次（壬○○偽造切結書之時間、地點及偽造之署名，
    詳如附表一所載）。
三、案經桃園縣政府警察局桃園分局移送臺灣桃園地方法院檢察
    官偵查起訴，及移送併案審理。
    理  由
一、本件被告壬○○於本院訊問時坦承全部竊盜犯行，並均同意
    引用後述證人之警詢筆錄為證據，本院復已裁定就其犯罪事
    實，改依簡式審判程序審理，是故，後引證人之警詢筆錄，
    依刑事訴訟法第一百五十九條第二項規定，均有證據能力，
    合先敘明。
二、訊據被告壬○○坦承上揭十五件竊盜，及二次偽造文書等犯
    行不諱，核與證人辛○○於警詢中指述其如何與被告共同行
    竊被害人行動電話之情節相符（臺灣桃園地方法院檢察署九
    十四年度偵字第八九三三號卷第十五頁）。又證人即如附表
    一所示之被害人己○○、丁○○、丙○○、丑○○等十五人
    分別於警詢中指述渠等行動電話遭竊等語（證人警詢筆錄所
    在卷頁，詳如附表一所示），證人子○○於警詢中證述其如
    何二次向化名「楊正玄」之被告收購行動電話等語（臺灣桃
    園地方法院檢察署九十四年度偵字第八九三三號偵查卷第三
    十九頁），亦與被告上揭自白相符。此外，復有附表一所示
    各該行動電話買賣切結書、契約書附卷（所在卷頁詳如附表
    一所示），被告與辛○○作案所用之照片六張扣案可資佐證
    ，足認被告前開自白屬實，可以採信。至於檢察官在本院九
    十五年四月二十一日審理時，雖未敘及被告竊取庚○○行動
    電話部分之犯行（即附表一編號十），僅以言詞主張被告之
    犯罪事實為十四件（詳如附表一編號一至編號九、編號十一
    至編號十五），惟上揭庚○○之行動電話，確係被告在行竊
    得手後，以「楊正玄」名義售出，此由卷附買賣切結書上之
    簽名為「楊正玄」，及被告於本院審理時自承略以：用『楊
    正玄』名義賣的行動電話，就是伊偷的等語（本院九十四年
    十二月九日、九十五年一月十三日筆錄），可以得知，此應
    係公訴人一時口誤漏述，併予敘明。綜上，本件事證明確，
    被告犯行已堪認定，應依法論科。
三、核被告壬○○與共犯辛○○共同竊取附表一等十五名被害人
    行動電話之所為，均係犯刑法第三百二十條第一項之普通竊
    盜罪。至其於附表一編號九、編號十所示之時間、地點，在
    行竊得手後，以「楊正玄」之名偽簽切結書，藉以出售贓物
    之所為，則係犯刑法第二百十六條、第二百十條之行使偽造
    私文書罪。被告在附表一編號九、編號十之二份切結書上偽
    造「楊正玄」之署名、指印，係偽造整體切結書之部分行為
    ，偽造私文書之低度行為，為行使之高度行為所吸收，均不
    另論罪。被告與辛○○就上揭十五件竊盜犯行間，有犯意聯
    絡及行為分擔，為共同正犯。被告先後十五次竊盜、二次行
    使偽造私文書犯行，時間均緊接，所犯各係構成要件相同之
    罪名，顯係均基於概括犯意，而反覆為之，為連續犯，應分
    別依刑法第五十六條規定以一罪論，並均加重其刑。被告所
    犯上揭二罪間有方法結果之牽連關係，為牽連犯，應依刑法
    第五十五條規定，從一重之行使偽造私文書罪處斷。又被告
    前曾因竊盜案件，經本院以八十九年度易字第五一三號判決
    判處有期徒刑三月確定，送監執行至八十九年十二月一日期
    滿執行完畢，有其臺灣高等法院被告前案紀錄表一份在卷可
    按，其於前案有期徒刑執行完畢後，五年內再犯本件有期徒
    刑以上刑之罪，為累犯，應依刑法第四十七條規定，遞加重
    其刑。原起訴意旨雖僅敘及被告所為如附表一編號一至編號
    五，及編號九所示之六件竊盜犯行，未敘及被告所為如附表
    一編號六至編號八，編號十至編號十五所示之九件竊盜犯行
    ，及附表一編號九、編號十所示之二次行使偽造私文書犯行
    ，惟上開未起訴之事實與已起訴部分之竊盜事實間，分別有
    連續犯、牽連犯裁判上一罪之關係，本院自應併予審酌。爰
    審酌被告雖坦認全部竊盜、行使偽造私文書犯行，犯後態度
    良好，且每次行竊所得均不過為價值數千元之行動電話，對
    被害人造成之損失有限，惟其此前已有一次竊盜之財產犯罪
    前科，不知悔改，又再犯本件竊盜犯行，而其此次之犯案件
    數，前後共達十五件之多，且事後為避免警員追查，又佯以
    「楊正玄」名義銷贓，足以生損害於「楊正玄」及向被告收
    購行動電話之通訊行，綜觀犯罪情節，顯不宜寬貸等一切情
    狀，量處如主文所示之刑，以示懲儆。被告以「楊正玄」名
    義所偽造，如附表一編號九、編號十所示之切結書共二份均
    已歸通訊行所有，不予沒收，惟其上偽造之「楊正玄」署名
    共二枚、指印共四枚，仍應依刑法第二百十九條規定沒收。
    扣案之照片雖係供被告及其共犯辛○○行竊所用之物，惟並
    非其等所有，此經辛○○在本院審理時陳明在卷（本院九十
    五年二月二十四日筆錄），不予沒收，併予敘明。
四、公訴意旨另以：被告壬○○與共犯辛○○共同意圖為自己不
    法之所有，分別(1)於九十三年八月十三日，在桃園縣中壢市
    ○○路ＳＯＧＯ百貨公司內，竊取被害人癸○○之0000
    00000000000號（序號）行動電話一具；(2)於九
    十三年八月二十五日，在桃園縣桃園市○○路佳樂福賣場內
    ，竊取被害人乙○○之000000000000000號
    （序號）行動電話一具；(3)於九十三年八月中旬間某日，在
    桃園縣八德市○○路新宏太保齡球館內，竊取被害人甲○○
    （起訴書誤載為呂學淵）之00000000000000
    號（序號）行動電話一具；(4)於九十三年九月間某日，在桃
    園縣桃園市○○街這裡來網咖內，竊取戊○○之00000
    0000000000號（序號）行動電話一具；(5)另於不
    詳時間、地點，連續竊取序號為000000000000
    00號、000000000000000號、00000
    0000000000號、00000000000000
    0號、000000000000000號、000000
    000000000號、000000000000000
    號、000000000000000號、0000000
    00000000號、000000000000000號
    、00000000000000號、000000000
    00000號、000000000000000號、00
    0000000000000號、00000000000
    0000號、000000000000000號、000
    000000000000號、000000000000
    000號等多具行動電話，因認被告此部分所為，亦涉有刑
    法第三百二十條第一項之普通竊盜罪嫌。經查，公訴人此部
    分指述，僅有被告警詢中之自白、共犯辛○○、被害人癸○○、乙○○、甲○○及戊○○四人之指述，及出售行動電話
    之切結書等件，為其論據。惟查，被告在警詢、檢察官偵查
    及本院審理時，雖均自白與辛○○共同行竊等語，惟因所犯
    案件過多，且已經過相當時日，記憶不清，而未敘明各次行
    竊之具體時間、地點及被害人等犯罪要素，以供查證，是故
    ，自難僅以被告前開不明確之自白，認定其此部分竊盜犯行
    。再者，被害人癸○○、乙○○、甲○○、戊○○所有之行
    動電話，均係辛○○以「楊正義」名義簽具切結書銷贓，此
    有切結書四份在卷可佐（臺灣桃園地方法院檢察署九十四年
    度偵字第八九三三號卷第六十七頁、第八十頁、第八十五頁
    、第一０五頁），而依共犯辛○○在警詢中所述，上揭癸○○四人之行動電話，均係伊與「阿義」所竊（同上卷第十五
    頁），亦無法以此佐證被告之自白屬實。何況，公訴人指述
    被告與辛○○共同竊取前開(5)所示之多具行動電話之竊盜犯
    行部分，不僅無具體之行竊時間、地點可供查考，甚且亦無
    被害人之年籍資料可以佐證。此外，復查無其他積極證據，
    足證被告有此部分竊盜犯行，是被告此部分竊盜罪嫌，顯有
    不足。惟因原起訴檢察官認被告此部分犯罪事實，與上開論
    罪科刑部分之事實間，有連續犯裁判上一罪之關係，爰不另
    為無罪之諭知。
五、臺灣板橋地方法院檢察署九十四年度偵字第一九九七五號移
    送併辦意旨另以：被告與辛○○共同意圖為自己不法所有，
    並基於竊盜之概括犯意聯絡，共同於附表二所示之時間、地
    點，竊取附表二所示之行動電話，此部分均涉犯刑法第三百
    二十條第一項之竊盜罪嫌。經查，被告雖曾自白與辛○○共
    同行竊被害人之行動電話等語，惟其自白並不明確，已如前
    項理由四所述，自亦無法據以認定被告確有附表二所示之各
    次竊盜犯行。再者，附表二所示之各具行動電話失竊後，均
    係辛○○化名「楊正義」前往通訊行銷贓，此經辛○○於警
    詢中自承屬實，並有各該切結書附卷可稽，而辛○○在警詢
    、檢察官偵查及本院審理時，均未指述與被告共犯此部分竊
    盜犯行，是故，顯難以上揭辛○○之指述及切結書，認定被
    告此部分犯罪。至於卷附被害人之指述，僅能認定渠等行動
    電話確有失竊，而無法認定必為被告所為甚明。甚且，附表
    二所示之部分竊盜犯罪，僅有失竊之行動電話序號及變賣日
    期，而無各次行竊之具體時間、地點及被害人等犯罪要素，
    以供查證。此外，復查無其他證據，足以證明被告確有此部
    分附表二所示之竊盜犯行，其此部分犯罪尚屬不能證明。從
    而，自難認定此部分併辦之竊盜犯行，與前述被告論罪科刑
    之竊盜犯行間，有連續犯裁判上一罪之關係，非本院所得審
    酌，應退由檢察官另為適法處理，併予敘明。
據上論斷，應依刑事訴訟法第二百七十三條之一第一項、第二百
九十九條第一項前段，刑法第二十八條、第五十六條、第二百十
六條、第二百十條、第三百二十條第一項、第五十五條、第四十
七條、第二百十九條，罰金罰鍰提高標準條例第一條前段，判決
如主文。
本案經檢察官楊挺宏到庭執行職務。
中    華    民    國    95    年    5     月    5     日
                  刑事第八庭  法  官     陳彥宏
以上正本證明與原本無異。
如不服本判決，應於送達後10日內，向本院提出上訴狀。
                              書記官     翁其良
中    華    民    國    95    年    5     月    9     日
論罪法條：刑法第二百十六條、第二百十條、第三百二十條第一
          項
中華民國刑法第210條
(偽造變造私文書罪)
偽造、變造私文書，足以生損害於公眾或他人者，處五年以下有
期徒刑。
中華民國刑法第216條
(行使偽造變造或登載不實之文書罪)
行使第二百十條至第二百十五條之文書者，依偽造、變造文書或
登載不實事項或使登載不實事項之規定處斷。
中華民國刑法第320條
(普通竊盜罪、竊佔罪)
意圖為自己或第三人不法之所有，而竊取他人之動產者，為竊盜
罪，處五年以下有期徒刑、拘役或五百元以下罰金。
意圖為自己或第三人不法之利益，而竊佔他人之不動產者，依前
項之規定處斷。
前二項之未遂犯罰之。


司法院資訊處製作；財團法人民間司法改革基金會備份。
